# 请教陈老师，失去控制权时点的问题

提问人：zyqm 时间：2022-12-28 12:48:26
陈老师好，A公司出售全资子公司B，审计和评估的基准日为 2021 年 12 月 31 日，完成交割的时间为 2022 年 8 月 31 日（工商变更日为 2022 年 8 月，51%的款项支付是 8 月，董监高也是 2022 年 8 月更换），股让协议规定“基准日至完成交割日的滚存未分配利润由本次交易后标的公司的股东享有”，按照控制三要素分析，权利是在 2022 年 8 月转移的， 2022 年1-8月A公司不享有任何回报。
1 、这种情况下失去控制权的时点是 2022 年 8 月 31 日，还是 2021 年 12 月 31 日？
2 、如果失去控制权的时点是 2022 年 8 月 31 日，B公司1-8月的收入、成本等是否都要合并计入A公司合并报表？A公司合并报表中归母的净利润 和归母的所有者权益是否都要剔除B公司1-8月净利润部分，剔除后放少数股东享有的部分吗（因为B公司是全资子公司且全部出售，原本是没有少数股东的）？

回答人：chenyiwei
主帖案例中的丧失控制权时点仍然是 2022 年 8 月。过渡期损益归属的约定对控制权丧失或取得的判断不产生影响。
即使约定过渡期损益全部归属于受让方，该约定也是只有在完成股权转让之后才生效的。在控制权丧失之前，标的企业仍纳入原母公司的合并报表范围，其利润表并入原母公司的合并报表。
过渡期损益归属的约定只是影响处置日的处置损益计量，但不影响处置日的判断。

提问人：zyqm 时间：2023-01-09 20:33:00
谢谢陈老师，这段时间您没怎么上论坛，有点担心您阳了，一般恢复要两周以上，别太累，多保重身体啊。
看完您的回贴，我明白了，这个约定影响的是交易价格，不影响控制权的判断。
请问合并报表中归母的净利润 和归母的所有者权益是否都要剔除B公司1-8月净利润部分，剔除后放少数股东享有的部分吗？

回答人：chenyiwei
被处置企业 1 ～ 8 月的净利润仍纳入原母公司的合并利润表，并按当时的原先股权比例（不是处置后的剩余股权比例）分摊给母公司和少数股东。